【裁判字號】    97,台非,554
【裁判日期】    971211
【裁判案由】    公共危險
【裁判全文】
最高法院刑事判決              九十七年度台非字第五五四號
上  訴  人  最高法院檢察署檢察總長
被      告  甲○○
上列上訴人因被告公共危險案件，對於台灣高等法院台南分院中
華民國九十七年八月二十七日第二審確定裁定 (九十七年度抗字
第二九七號；聲請案號：台灣台南地方法院檢察署九十七年度聲
字第一０二一號），認為違背法令，提起非常上訴，本院判決如
下：
    主  文
原裁定及第一審裁定均撤銷。
檢察官之聲請駁回。
    理  由
非常上訴理由稱：「一、按判決不適用法則或適用不當者，為違
背法令，刑事訴訟法第三百七十八條定有明文。又按裁判確定後
發覺為累犯者，應依刑法第四十七條之規定更定其刑，此固為刑
法第四十八條前段所明定，惟依同條但書規定：『但刑之執行完
畢或赦免後發覺者，不在此限』。是如刑罰己（似為「已」之誤
繕）執行完畢，始發覺為累犯者，即不得更定其刑至明。二、查
本件受刑人甲○○因公共危險案件，於九十六年十二月十七日經
台灣台南地方法院以九十六年度交簡字第三五四四號簡易判決處
拘役五十五日，如易科罰金，以新台幣一千元折算一日，並於九
十七年一月二十九日確定，經送台灣台南地方法院檢察署分九十
七年度執字第一二八七號執行，受刑人已於九十七年五月十三日
繳清全部易科罰金金額而執行完畢在案，以上有台灣台南地方法
院九十六年度交簡字第三五四四號刑事案卷、本署（似為『台灣
台南地方法院檢察署』之誤繕）九十七年度執字第一二八七號執
行案卷可稽。而本件執行檢察官係於同年五月二十九日始以裁判
確定後發覺為累犯之理由，聲請更定其刑，台灣台南地方法院不
察，仍於九十七年七月十七日以九十七年度聲字第一０二一號裁
定，更定其刑為拘役七十日，案經受刑人以已繳清罰金為由，並
檢附繳款收據提起抗告，台灣高等法院台南分院疏未注意，竟於
九十七年八月二十七日為駁回受刑人抗告之第二審裁定，揆諸首
開說明，本件原確定裁定顯有判決適用法則不當之違法。案經確
定，爰依刑事訴訟法第四百四十一條、第四百四十三條提起非常
上訴，以資糾正。」等語。
本院按：裁判確定後發覺為累犯者，應依刑法第四十七條規定更
定其刑，固為刑法第四十八條前段所明定，然同條但書規定：「
但刑之執行完畢或赦免後發覺者，不在此限。」是如刑罰已經執
行完畢，始發覺為累犯，即不得更定其刑。本件被告甲○○於民
國八十四年間因犯偽造署押罪，經台灣台北地方法院判處有期徒
刑四月確定，業於九十三年三月十八日執行完畢，復於五年內即
九十六年九月二十一日故意再犯公共危險（服用酒類，不能安全
駕駛動力交通工具而駕駛）罪，經台灣台南地方法院（下稱台南
地院）於九十六年十二月十七日以九十六年度交簡字第三五四四
號簡易判決處拘役五十五日，如易科罰金以新台幣一千元折算一
日，嗣確定送執行，於九十七年五月十三日易刑執行完畢，有上
揭各訴訟資料在案可徵。詎檢察官於同年月二十九日以裁判確定
後發覺為累犯為由，聲請台南地院就上揭公共危險罪更定其刑，
該院不察，於同年七月十七日以九十七年度聲字第一０二一號裁
定更定其刑為拘役七十日，被告檢附其易科罰金，已先於同年五
月十三日全部執行完畢之收據，提起抗告，原審仍未察，駁回其
抗告確定，亦有上揭各訴訟資料存卷可稽。顯係就已經執行完畢
、不得更正其刑之案件，誤予更定其刑，而有適用法則不當之違
法。案經確定，且不利於被告，非常上訴意旨執以指摘，洵有理
由，應由本院將原裁定及第一審裁定均予撤銷，改判如主文第二
項所示，以資救濟。
據上論結，應依刑事訴訟法第四百四十七條第一項第一款，判決
如主文。
中    華    民    國  九十七  年   十二   月   十一   日
                      最高法院刑事第十一庭
                          審判長法官  花  滿  堂
                                法官  黃  正  興
                                法官  陳  東  誥
                                法官  林  錦  芳
                                法官  洪  昌  宏
      本件正本證明與原本無異
                                      書  記  官
中    華    民    國  九十七  年   十二   月   十五   日
                                                      V


司法院資訊處製作；財團法人民間司法改革基金會備份。
